臺灣高等法院高雄分院刑事判決　　　　 94年度上訴字第387號
上　訴　人
即　被　告　ｘ○○
選任辯護人　盧兆民　律師
　　　　　　薛西全　律師
上列上訴人因竊盜等案件，不服臺灣高雄地方法院92年度易緝字
第127 號中華民國94年2 月5 日第一審判決（起訴暨移送併辦案
號：臺灣高雄地方法院檢察署90年度偵字第5203號、17931 號、
8499號、2736號、21060 號、21389號、91 年度偵字第7028號、
10350 號、25462 號、91年度偵緝字第565 號、台灣屏東地方法
院檢察署92年度偵字第5481號），提起上訴，本院判決如下：
    主  文
原判決撤銷。
ｘ○○共同連續意圖為自己不法之所有，以恐嚇使人將本人之物
交付，處有期徒刑伍年陸月，並於刑之執行完畢或赦免後，令入
勞動場所，強制工作年。扣案如附表二、附表四所示之物均沒
收。
    事  實
一、ｘ○○基於意圖為自己不法之所有之概括犯意，自民國（下
    同）89年12月19日起迄91年5 月8 日止，單獨或與張簡金柱
    （另經原審法院以91年度易字第1933號判決確定）、曹祐豪
    （另經本院以91年度上易字第1416號判決確定）、不詳姓名
    之成年男子結夥3 人以上，基於共同竊盜犯意之聯絡，以己
    有客觀上足供兇器使用之如附表2 所示編號1 、2 、4 至8
    、10之T 型扳手等物，或鑰匙、手套等為犯罪工具或掩飾犯
    行之用（詳如附表1 編號1 至11及17、18），或利用不知情
    之吊卡車司機張騰仁（另案經檢察官為不起訴處分）操作吊
    桿（詳如附表1 編號12至16），分別於附表1 所示之時地，
    連續竊取Ｅ○○等人所有之自小客車、車牌、車上物品、鋼
    管、鋼板等物（各次犯罪行為人、犯罪時間、犯罪地點、犯
    罪手法、被害人均詳如附表1 所示），得手後供作己用，或
    與張簡金柱、曹祐豪、不詳姓名成年男子等人朋分花用。嗣
    於90年1 月22日14時30分，在高雄縣大寮鄉○○○ 路128 巷
    120 弄17號前，為警查獲，扣得其所有，供其犯罪所用之如
    附表2 編號所示4 至10之犯罪工具；又於90年5 月1 日4 時
    30分許，在高雄縣大樹鄉○○路、新鎮路口，為警查獲，扣
    得其所有，供其犯罪所用之如附表2 編號1 、2 、3 示之犯
    罪工具；再於91年5 月10日15時50分許，在高雄縣大寮鄉大
    寮村萬大橋下河濱公園，為警查獲，扣得被害人Ｆ○○所有
    之鑰匙1 支。
二、ｘ○○於上揭竊盜犯行得手後，食髓知味而養成犯罪習慣，
    乃承前竊盜之概括犯意，自91年11月19日起至92年5 月2 日
    止，與陳永裕（另案經本院92年度上易字第1429號判決確定
    ）共同基於前揭竊盜犯意之聯絡，以客觀上足供兇器使用之
    T 型扳手、六角型L 扳手各1 支（附表3 犯最所使用之工具
    ）為犯罪工具，分別於附表3 所示之時、地，連續竊取附表
    3 ｉ○○等71人之自用小客車或自用小貨車。得手後，以陳
    永裕所有之門號0000000000號、ｘ○○所有之門號00000000
    00、0000000000號、0000000000號及附表3 編號36午○○所
    有之門號0000000000號暨編號41申○○所有之門號00000000
    00號、0000000000號、0000000000號行動電話為連絡工具，
    連續多次以公用電話，或以2 人所有上開門號行動電話，或
    以上揭午○○、申○○所有之行動電話SIM 卡分別向泛亞電
    信股份有限公司（以下稱泛亞電信）、台灣大哥大股份有限
    公司（以下稱台灣大哥大）傳送代表上揭門號之訊號，要求
    該2 公司提供通話服務，以此傳送無線電波之方式盜用他人
    電信設備通信，獲取免付通話費之不法利益，藉此向附表3
    所示之ｉ○○等人（附表3 編號70、71被害人除外）恫嚇：
    倘不依照指示匯款，則不告知車輛所在，或將車體拆解變賣
    等語，以此勒索金錢，而始願將車交還，致ｉ○○等人心生
    畏懼，恐其等之車輛被拆解，乃於附表3 所示之時間匯入附
    表3 所示之金錢至陳永裕所有之郵局帳戶（局號：010125之
    1 號，帳號︰007046之5 號）、ｘ○○所有之高雄企銀東港
    分行帳戶（帳號：00000000000000號）及不知情謝雅玲（ｘ
    ○○之妻）所有之台東企銀帳戶（帳號：0000000000000000
    號）及郵局帳戶（帳號：0000000000000 號）內。陳永裕、
    ｘ○○於得款後，即朋分花用（其中附表3 編號18之ｖ○○
    、編號30之Ｇ○○未予理會，而未得逞），並於被害人匯款
    後通知被害人領回失竊車輛。嗣於92年5 月2 日12時30 分
    許，為警持搜索票在高雄縣鳳山市○○路53巷6 弄16之1號5
    樓查獲，始知悉上情（各次犯罪行為人、犯罪時間、犯罪地
    點、被害人姓名、犯罪手法、勒索時間、金額、匯款帳號、
    發、收話號碼均詳如附表3 所示）。嗣於92年5 月2 日12時
    30分許，在高雄縣鳳山市○○路53巷6 弄16之1 號5 樓租住
    處，為警查獲，扣得如附表4 所示ｘ○○或共犯陳永裕所有
    ，供其等犯罪所用之物。
三、案經內政部警政署高雄港務警察局、高雄縣政府警察局林園
    分局、鳳山分局、仁武分局報請台灣高雄地方法院檢察署檢
    察官偵查起訴及移送併案辦理暨屏東縣政府警察局報請台灣
    屏東地方法院檢察署檢察官移送併案辦理。
    理  由
壹、程序方面
一、按被告以外之人於審判外之言詞或書面陳述，除法律有規定
    者外，不得作為證據。又被告以外之人於檢察事務官、司法
    警察官或司法警察調查中所為之陳述，與審判中不符時，其
    先前之陳述具有較可信之特別情況，且為證明犯罪事實存否
    所必要者，得為證據。刑事訴訟法第159 條第1 項、第159
    條之2 分別定有明文。本件證人即共同被告張簡金柱、曹祐
    豪及共犯陳永裕於本院審理中到庭，張簡金柱、曹祐豪就被
    告所犯附表1 編號12至16犯行做證；陳永裕就被告所犯附表
    3 所示犯行做證。證人張簡金柱、曹祐豪均結證稱被告僅僱
    用證人張騰仁之吊卡車，並不知其等要竊取鋼管等物；證人
    陳永裕結證稱附表3 所示犯行係伊1 人所為，伊僅向被告購
    買被告及謝雅玲帳戶，伊與被告因偽造文書而有衝突，才推
    給被告云云。其等3 人所為陳述，顯均與其等分別在警詢時
    所為被告確有參與上開犯行之陳述有所不符。本院參酌該等
    證人警詢時所為之陳述，其等在各自遭起訴判刑案件偵審中
    均未爭執有何非出於自由意志或遭受外界任何壓力之辯解，
    此有原審法院91年度易字第1933號判決書、本院91年度上易
    字第1416號判決書、92年度上易字第1429號判決書可稽，而
    其等在本院所為證述，已在其等所犯案件判決確定後，與被
    告原係同時犯案之友人，又係在被告面前所為，即有因礙於
    情面而致證述失真情形，是其等在警詢時出於自由意志下所
    為之陳述，顯較本院之證述具有可信之特別情況，且該等警
    詢陳述所含被告是否涉犯本件竊盜、恐嚇取財等犯罪，均係
    決定被告犯罪事實存否之重要事項，如不採為判決之依據，
    有違發現真實之刑事訴訟目的甚明。故該等警詢之陳述雖屬
    被告以外之人於審判外之陳述，然依上揭刑事訴訟法第159
    條之2 規定，本院認其等警詢陳述均具證據能力，先予敘明
    。
二、次按被告以外之人於審判外之陳述，雖不符前4 條（第159
    條之1 至之4）之 規定，而經當事人於審判程序同意作為證
    據，法院審酌該言詞陳述或書面陳述作成時之情況，認為適
    當者，亦得為證據。當事人、代理人或辯護人於法院調查證
    據時，知有第159 條第1 項不得為證據之情形，而未於言詞
    辯論終結前聲明異議者，視為有前項之同意。刑事訴訟法第
    159 條之5 定有明文。查本件被害人Ｌ○○○等人（除未製
    作筆錄之Ｅ○○、心想室成公司、嘉連營造公司、ｒ○○外
    ）及證人林聰龍、林益安於警詢之陳述，及本件據為判決基
    礎之各項報表、證明單、匯款單等所有相關書證固均屬被告
    以外之人審判外之陳述，惟當事人或於本院審判程序中同作
    為證據，或未於言詞辯論終結前聲明異議，視為同意作為證
    據，本院亦查無該等言詞或書面陳述作成時，有何非出於自
    由意志或故為不實登載之不適當情況，自均得作為認定本案
    事實之證據。又證人謝雅玲雖於本院審理中到庭作證，惟依
    其證述內容，與其警詢筆錄內容比較，本院證述內容關於被
    告使用其存摺、金融卡、查獲物品等主要細節均無陳述，顯
    與未到庭陳述無異，是其警詢之證詞，即屬審判外之陳述，
    又無上開與審判中不符之情形，本無證據能力，惟當事人既
    不爭執其證據能力，本院審酌其警詢陳述作成時亦無何非出
    於自由意志之不適當情況，爰認其警詢陳述，仍具證據能力
    ，併予敘明。
貳、實體方面
一、訊據上訴人即被告ｘ○○（下稱被告）對於附表1 所示編號
    1 至11及17、18之犯罪事實，及附表3 所示之全部犯罪事實
    ，於本院審理時均坦承不諱（見本院卷二第157 頁）；對於
    附表1 編號第12至16號所示時地竊盜之犯罪事實，則矢口否
    認該部分竊盜犯行，辯稱：伊有僱請吊車前去現場，但不知
    張簡金柱等人要竊取鋼板等物云云。
二、經查：
    (一)上揭附表1 編號1 至11及17、18所示之犯罪事實，除據被
      告於本院審理時坦承不諱外，復經被害人Ｌ○○○（見高
      雄縣警察局高警刑2 字第83572 號卷第4 頁反面、第5 頁
      ）、Ｍ○○（高雄縣警察局鳳山分局鳳警刑移字第108 號
      卷第14頁）、宇○○（見同卷第8 頁）、Ｓ○○（見同卷
      第13頁）、ｗ○○（見同卷第11、12頁）、ｈ○○（見同
      卷第10頁）、Ｐ○○（見同卷第9 頁）、ａ○○（見高雄
      縣警察局仁武分局仁警刑移字第343 號第3 頁）、Ｆ○○
      （見高雄縣警察局林園分局林警刑移字第493 號卷第4 頁
      背面、第5 頁）於警詢中之指訴甚詳、並有車輛失竊個別
      查詢報表、高雄縣政府警察局車輛失竊證明單、高雄縣警
      察局車輛尋獲證明單、高雄縣政府警察局贓物認領收據附
      於上開各警詢卷可稽，又有Ｔ型扳手2 支、小鋼鋸1 支、
      手套1 雙、丁字起子5 支、螺絲起子3 支、扳手9 支、鉗
      子2 支、尖嘴鉗2 支、鋸子1 支、鑰匙3 支等物扣案可佐
      ，足認被告上開自白，核與事實相符，自堪採為論罪科刑
      之依據。
    (二)上揭附表3 所示之犯罪事實，業據被告於本院審理中坦承
      不諱，核與證人即共犯陳永裕於警詢時（見屏東縣警察局
      屏警刑檢字第0920015287號卷第9 至14頁）供述之情節相
      符，復有證人謝雅玲於警詢之證述（見同上警卷第18至23
      頁）及附表3 被害人ｉ○○等71人於警詢時之證述可憑，
      並有贓物領據、共犯陳永裕郵局帳戶（局號：010125之1
      號，帳號︰007046之5 號）開戶資料1 份，以陳永裕為受
      款人之郵政國內匯款單影本51紙，以ｘ○○為受款人之匯
      款單影本1 紙，以謝雅玲為受款人之郵局國內匯款單影本
      4 紙，以謝雅玲為受款人之被害人Ｚ○○、ｙ○○、ｑ○
      ○之匯款存摺影本各1 份，以謝雅玲為受款人之被害人ｄ
      ○○之自動提款機交易明細表影本1 紙，被害人子○○匯
      款予謝雅玲之匯款回條影本1 份、車輛失竊資料查詢報表
      影本41紙、高雄市政府警察局小港分局車輛協尋電腦輸入
      單、高雄縣警察局車輛失竊證明單各1 紙及被告行動電話
      之通聯紀錄在卷可稽；並有共犯陳永裕所有供竊盜所用之
      T 型扳手1 支及供恐嚇取財之用摩托羅拉牌行動電話3 具
      、SIM 卡16枚及其餘如附表4 所示之物扣案可資佐證，被
      告上揭自白，核與事實相符，應堪信為真實。
    (三)上揭附表1 編號12至16號所示之犯罪事實，雖被告於本院
      審理中矢口否認該部分犯行，惟查，上揭附表1 編號12至
      16所示之犯罪事實，迭據被告在原審審理時坦承不諱，復
      經共同被告張簡金柱、曹祐豪於警詢時供述甚詳（見卷附
      內政部警政署高雄港務警察所刑事偵查卷第1 至8 頁），
      及駕駛吊車載運鋼管等物之證人張騰仁於警詢時（見高雄
      縣警察局林園分局林警刑移字第222 號卷第第1 頁反面至
      第2 頁反面、同上警察所卷第8 頁反面至第10頁反面）證
      述明確，核與被害人Ｔ○○於警詢時（同上林警刑移字第
      222 號卷第1 頁、同上警察所卷第16至17頁）證述被竊情
      節、證人即不知情之購買贓物者林益安、林聰龍於警詢時
      （見同上林警刑移字第222 號卷第3 至6 頁、同上警察所
      卷第11頁至13頁及13頁反面至第15頁）證述購買上開贓物
      過程均相符，並有秤量傳票3 紙（見91年度偵字第18頁）
      、廢鐵照片4 張（見同偵查卷第9 頁反面、第10頁）附卷
      足稽，暨有原審91年度易字第1933號判決書、本院91 年
      度上易字第1416號判決書各1 份附卷可憑，被告確有此部
      分之竊盜犯行已明。至證人張簡金柱、曹祐豪於本院審理
      中雖到庭翻異其供，結證稱：被告係被伊等所騙而去僱用
      吊車司機，被告並不知伊等要竊盜鋼管等物云云，顯與卷
      存證據不符，核屬迴護被告之詞，不足採信。被告上開所
      辯，係屬飾卸之詞，並無足採，此部分竊盜犯行事證明確
      ，洵堪認定。
三、按刑法第321 條第1 項第3 款所謂兇器，凡於人之生命身體
    安全，易生危險者均屬之，因攜帶兇器行竊，只需行竊時攜
    帶具有危險性之兇器為已足，並不以主觀上有以該兇器行兇
    之意圖為必要，而扣案之T 型扳手、丁字起子、六角型L 型
    扳手等物係金屬製品，質硬而型銳，業據原審法院當庭勘驗
    無誤，客觀上足以危害他人生命、身體之安全，自屬兇器。
    核被告ｘ○○就附表1 編號18所示之犯行，係犯刑法第320
    條第1 項之竊盜罪；就附表1 編號12至16所示之犯行，係犯
    刑法第321 條第1 項第4 款之結夥3 人以上竊盜罪，其利用
    不知情之張騰仁遂行此部分之犯罪，為間接正犯；就附表1
    編號1 至11及17暨附表3 所示之犯行，均係犯刑法第321 條
    第1 項第3 款之攜帶兇器竊盜罪。被告與張簡金柱、曹祐豪
    及不詳姓名成年男子間，就附表1 編號12至16之竊盜犯行；
    被告與陳永裕就附表3 所示之竊盜犯行間，各有犯意聯絡，
    及行為分擔，均為共同正犯。又被告先後多次竊盜犯行，時
    間緊接，手段相同，所犯又係犯罪構成要件相同之罪名，顯
    係基於概括犯意反覆為之，應依連續犯之規定，以情節較重
    之連續攜帶兇器竊盜一罪論，並加重其刑。被告就附表3 編
    號1 至69（編號18、30除外）之恐嚇取財既遂之行為，均係
    犯刑法第34 6條第1 項之恐嚇取財罪；就附表3 編號18、30
    之恐嚇後尚未得財之行為，均係犯刑法第346 條第3 項、第
    1 項之恐嚇取財未遂罪。又被告先後多次恐嚇取財既遂及恐
    嚇取財未遂之犯行，時間緊接，手段相同，所犯又係犯罪構
    成要件相同之罪名，顯係基於概括犯意反覆為之，應依連續
    犯之規定，以較重之連續恐嚇取財既遂一罪論，並加重其刑
    。被告於附表3 編號40至43、45至55所示之時地連續盜用被
    害人午○○、申○○手機之行為，係犯電信法第56條第1 項
    之盜用他人電信設備通信罪；其先後多次犯行，時間緊接，
    手段相同，所犯又係犯罪構成要件相同之罪名，顯係基於概
    括犯意反覆為之，應依連續犯之規定，以盜用他人電信設備
    通信1 罪論，並加重其刑。被告與陳永裕間，就附表3 之恐
    嚇取財、盜用他人電信設備通信之犯行，有犯意聯絡及行為
    分擔，均為共同正犯。又被告上開所犯連續攜帶兇器竊盜罪
    、連續恐嚇取財罪、連續盜用他人電信設備通信罪間，有方
    法目的之牽連關係，應依牽連犯之規定，從一較重之連續恐
    嚇取財罪處斷。又被告附表1 編號1 至11、17及附表3 （含
    竊盜、盜用他人通信設備通信、恐嚇取財）之犯行，雖未經
    公訴人起訴，然與已起訴事實（附表1 編號12至16、18）具
    有連續犯及牽連犯關係，係裁判上一罪，為起訴效力所及，
    本院自得併予審理。
四、原審予以論罪科刑，固非無見；惟查：原審就檢察官移送
    併辦部分（臺灣高雄地方法院檢察署90年度偵字第21389 號
    、90年度偵字第17931 號、91年度偵字第25462 號）既認此
    部分犯罪不能證明（本院亦同，詳後述），即與起訴部分無
    連續犯之裁判上一罪關係，自非起訴效力所及，不得併予裁
    判，而應退由檢察官另行偵辦，始屬適法（最高法院92年台
    上字第3102、3276號判決參照），然原審卻認此部分與已起
    訴部分有裁判上一罪關係，而就此部分敘明不另為無罪之諭
    知，顯有違誤。附表1 編號12至16所示犯行之行為人，除
    被告及張簡金柱、曹祐豪外，尚有一名不詳姓名之成年男子
    ，分據證人張騰仁、林聰龍、林益安證述在卷及有上開張簡
    金柱、曹祐豪之判決書附卷可稽，原審漏未認定該不詳姓名
    成年男子亦為共同正犯；又此部分犯罪，被告係利用不知情
    之張騰仁犯罪，係屬間接正犯，原審亦漏未予敘明，均有未
    洽。被告就附表1 所示之犯行，其犯罪時間係自89年12月
    19日起至91年5 月8 日止，原審認定91年6 月3 日為其最後
    犯罪時間；再本件附表1 編號12至16犯行之犯罪時間，均係
    91年，原審於該附表所載犯罪時間卻均誤載為90年，同有未
    合。扣案之謝雅玲郵局存摺1 本、印章2 枚、台東企銀林
    園分行提款卡雖供被告犯罪所用，惟係證人謝雅玲所有，已
    據其於上開警詢時陳明在卷，既非被告所有，自不得併予宣
    告沒收。原審就上開非被告所有之存摺、印章、金融卡均併
    予宣告沒收，於法亦有未合。被告上訴意旨空言否認部分犯
    罪，指摘原判決論罪科刑為不當，雖無理由，惟原審判決既
    有上述瑕疵，本院自應予撤銷改判。審酌被告連續竊取他人
    之車輛及財物達89次之多，並以自己或他人電話撥打電話恐
    嚇被害人付款贖車，犯罪情節重大，嚴重危害社會治安，犯
    後已坦承大部分犯行，態度尚可等一切情狀，量處如主文第
    2 項所示之刑。又被告於犯竊盜罪後，即使遭通緝中，仍繼
    續犯罪，且更變本加厲而犯擄車勒贖之恐嚇取財罪，再其於
    約2 年2 月之短時間內，即連續竊盜、恐嚇取財達89次之多
    ，其有犯罪習慣，至為明確。爰依刑法第90條規定諭知於刑
    之執行完畢或赦免後，令入勞動場所，強制工作3 年，以資
    矯正。按沒收為從刑，依共同犯罪行為，應由共犯各負全部
    責任之理論，共同正犯之1 人所有供犯罪所用或預備之物，
    仍得於他共同正犯科刑主文中諭知沒收；次按因犯罪依法必
    須沒收之物，雖已於共犯判決內諭知沒收，不論該判決是否
    確定抑已執行完畢，對於其他共犯之判決，仍應再予宣告沒
    收（最高法院80年度台非字第94號判決要旨、83年度台上字
    第4327號判決參照）。扣案如附表2 所示之物，為被告所有
    供竊盜犯行所用之物，業據被告供明在卷；又扣案如附表4
    所示之物，或為被告所有，或為共犯陳永裕所有（其中扣案
    之T 型扳手1 支及摩托羅拉牌行動電話1 支，業經本院92年
    度上易字第1429號判決宣告沒收），且均供竊盜及恐嚇取財
    犯罪所用，均依刑法第38條第1 項第2 款規定宣告沒收。至
    被告附表1 編號18犯行中所扣案之鑰匙1 支，為被害人Ｆ○
    ○所有，已據被告供明在卷，不予宣告沒收。再扣案SIM 卡
    門號0000000000號、0000000000號、0000000000號、000000
    0000號、0000000000號、0000000000號、0000000000號、00
    00000000號、0000000000號、0000000000號、0000000000號
    、0000000000號、0000000000號易付卡外殼分別為附表3 編
    號36之被害人午○○、編號41被害人申○○及其餘不詳之人
    所有，有行動電話門號申設人資料附卷可參；又扣案謝雅玲
    郵局存摺1 本、印章2 枚、台東企銀林園分行提款卡雖供被
    告犯罪所用，惟係證人謝雅玲所有，非被告所有；扣案沙輪
    機2 台、沙輪片4 片、黑色皮包式帳本、太陽眼鏡1 副，尚
    乏證據證明與本件竊盜及恐嚇取財犯行有何關連，爰均不予
    宣告沒收，附此敘明。
五、檢察官移送併辦（90年度偵字第21389 號、90年度偵字第17
    931 號、91年度偵字第25462 號）意旨另以：被告ｘ○○基
    於竊盜之概括犯意，先後於：(1)90年6 月20日下午2 時許，
    在屏東縣東港鎮○○里○○路○段安泰醫院停車場內，以T
    型扳手竊取ｐ○○所有之車牌號碼ＸＶ－2415號自小客車得
    手，嗣經警於同年6 月29日上午10時10分，在高雄縣鳳山市
    ○○路口尋獲該車，在車內採得謝貴明之指紋，再經詢問謝
    貴明始循線查獲；(2)於90年8 月18日下午某時，在高雄縣大
    大寮鄉潮寮青果合作社停車場，以自備鑰匙1 支開啟Ｉ○○
    所有之農用自小貨車（原車籍已註銷，引擎號碼：４Ｇ３２
    Ｋ０２３９６）電門鎖後，發動引擎將該車開走而竊取得逞
    ，並於同年9 月23日下午1 時許，將該車借予張簡永福使用
    ，迄於同年9 月25日上午11時20分，張簡永福駕駛該車行經
    高雄縣大寮鄉○○路潮龍寺前，遭Ｉ○○發覺而報警查獲；
    (3)91年6 月3 日上午7 時許，在高雄縣大寮鄉○○路60之32
    號前，夥同劉瑞鐘（檢察官已另為不起訴處分）以自備鑰匙
    竊取龍社公司所有，由ｆ○○使用之車號ＲＸ－7880號自用
    小貨車1 台，嗣於同年11月17日下午7 時30分許，ｘ○○與
    劉瑞鐘共同駕駛該車，在高雄縣大寮鄉○○村○○路高屏溪
    河床工寮為警查獲，因認被告涉犯刑法第321 條第1 項第3
    款之攜帶兇器竊盜罪嫌云云。按犯罪事實應依證據認定之，
    無證據不得認定犯罪事實；不能證明被告犯罪者，應諭知無
    罪之判決，刑事訴訟法第154 條第2 項、第301 條第1 項分
    別定有明文。次按，刑事訴訟法第156 條第2 項規定：被告
    或共犯之自白，不得作為有罪判決之唯一證據，仍應調查其
    他必要之證據，以察其是否與事實相符。故非共同被告之共
    犯之自白或其他不利於己之陳述，固得作為認定被告犯罪之
    證據，但不得作為有罪判決之唯一證據，仍應調查其他必要
    之證據，以察其是否與事實相符，亦即仍須有補強證據以擔
    保該共犯自白之真實性，始得採為斷罪之依據。本件公訴人
    認被告有上揭竊盜犯行，無非以被害人ｐ○○、Ｉ○○、ｆ
    ○○之指訴及共同被告謝貴明、張簡永福、劉瑞鐘之證述、
    車輛失竊個別查詢報表、高雄縣政府警察局車輛失竊證明單
    、高雄縣警察局車輛尋獲證明單、高雄縣政府警察局贓物認
    領收據為其主要依據。被告ｘ○○在原審審理中則堅決否認
    有上揭犯行，辯稱：伊沒有偷ＸＶ－2415號自小貨車，也沒
    有偷Ｉ○○所有之農用自小貨車，張簡永福雖是伊國中同學
    ，但伊沒有叫張簡永福偷車，又伊不認識劉瑞鐘，91年11月
    17日伊未到高雄縣大寮鄉潮寮村堤防等語。經查：
  上揭ＸＶ－2415號自小客車、農用自小貨車（原車籍已註銷
    ，引擎號碼：４Ｇ３２Ｋ０２３９６）、ＲＸ－7880號自小
    貨車失竊之事實，業據被害人ｐ○○、Ｉ○○、ｆ○○指訴
    明確，復有車輛買賣契約書1 紙、贓物領據2 紙、高雄縣警
    察局車輛尋獲證明單1 紙、車輛資料個別查詢報表1 紙在卷
    可稽，堪認屬實。
  關於上揭ｐ○○所有ＸＶ－2415號自小客車部分，證人謝貴
    明於警詢中雖證述係被告以T 型扳手所竊取云云。惟謝貴明
    警詢時係竊盜罪之犯罪嫌疑人，被告又未同時為警查獲，是
    謝貴明所為供述尚不能排除有飾詞卸責之可能，難以盡信；
    況本案係因警方於90年6 月29日上午10 時10 分，在高雄縣
    鳳山市○○路口尋獲該車，並在左前座車門玻璃內採得指紋
    1 枚，經送請內政部警政署刑事警察局比對之結果，該指紋
    與證人謝貴明檔存之左拇指指紋特徵相同【卷附該局90年8
    月7 日（90）刑紋字第172401號函檢附之鑑驗書】，警方始
    查獲謝貴明。謝貴明竊得該車之犯罪嫌疑至為重大甚明。又
    警方該次採得之另1 枚指紋，經排除被害人ｐ○○之10指指
    紋後，與被告10指指紋比對結果，亦未發現相符者，有高雄
    縣警察局90年10月17日高警刑2 字第83559 號函附卷可憑，
    自難認被告有公訴人所指之竊盜犯行。
  關於上揭Ｉ○○所有之農用小貨車部分，證人即共同被告張
    簡永福於警詢時雖證述被告竊取該車，惟其於警詢及偵查中
    關於被告有無交付鑰匙一節，前後供述不一，已難採信；又
    其係本件竊盜案件之共同被告，其證言非無嫁禍被告，藉以
    減輕自己刑責之可能，亦難採信，自不能僅依共同被告顯有
    瑕疵之供述，即遽認被告確有此部分之犯行。
  關於ｆ○○使用之車號ＲＸ－7880號自用小貨車部分，證人
    即共同被告劉瑞鐘於警、偵訊時雖證述被告竊取該車，惟其
    於原審審理時，已明白指認被告並非駕駛該車之人（見原審
    卷第91、92 頁）， 前後供述不一，已非可信；又當時警方
    僅查獲劉瑞鐘，亦未查獲被告，且同日劉瑞鐘在警局亦僅憑
    口卡片上之照片指認被告，從而，劉瑞鐘所為供述是否可信
    ，仍非無疑，顯不能僅憑其警詢所為證述及指認照片，遽為
    被告不利之認定甚明。
  此外，公訴人復未能提出其他補強證據以擔保該上開謝貴明
    、張簡永福、劉瑞鐘等警詢供述之真實性，又查無其他積極
    證據足認被告涉有上開竊盜犯行，被告此部分犯罪，尚屬不
    能證明。檢察官移請原審併辦之此部分犯行既不能為被告有
    罪之認定，即與起訴部分無連續犯之裁判上一罪關係，自應
    退由檢察關另行偵辦，附此敘明。
六、據上論結，應依刑事訴訟法第369 條第1 項前段、第364 條
    、第299 條第1 項前段，電信法第56條第1 項，刑法第11條
    前段、第28條、第56條、第321 條第1 項第3 款、第346 條
    第1 項、第55條、第90條、第38條第1 項第2 款，罰金罰鍰
    提高標準條例第1 條前段，判決如主文。
本案經檢察官許月雲到庭執行職務。
中　　華　　民　　國　　94　　年　　9 　　月　　30　　日
                  刑事第四庭    審判長法  官 蕭權閔
                                      法  官 陳吉雄
                                      法  官 林水城
以上正本證明與原本無異。
如不服本判決應於收受本判決後10日內向本院提出上訴書狀，其
未敘述上訴理由者，並得於提起上訴後10日內向本院補提理由書
狀（均須按他造當事人之人數附繕本）「切勿逕送上級法院」。
中　　華　　民　　國　　94　　年　　9 　　月　　30  　日
　　　　　　　　　　　　　　　　　　　書記官 吳新貞
附錄本件判決論罪科刑法條：
中華民國刑法第346條第1項
意圖為自己或第三人不法之所有，以恐嚇使人將本人或第三人之
物交付者，處6 月以上5 年以下有期徒刑，得併科1,000 元以下
罰金。
中華民國刑法第321條第1項第3、4款
犯竊盜罪而有左列情形之一者，處6 月以上、5 年以下有期徒刑
三  攜帶兇器而犯之者。
四  結夥三人以上而犯之者。
附表1 ：
┌──┬────┬───────┬────────┬────┬───────────────┐
│編號│ 行為人 │ 犯 罪 時 間  │  犯 罪 地 點   │被害人  │犯罪手法                      │
├──┼────┼───────┼────────┼────┼───────────────┤
│ 1  │ｘ○○  │89年12月19日凌│高雄縣小港區龍鳳│Ｅ○○  │以Ｔ型扳手竊取Ｅ○○所有之車牌│
│    │        │晨3時許       │路停車場        │        │號碼為ＹＪ－４２８６號自小客車│
│    │        │              │                │        │1 輛                          │
├──┼────┼───────┼────────┼────┼───────────────┤
│ 2  │ｘ○○  │89年底某日    │高雄縣大寮鄉昭明│Ｌ○○○│以Ｔ型扳手撬開Ｌ○○○所有之車│
│    │        │              │村鳳林一路82巷40│        │牌號碼為ＷＫ－０８３８號自小客│
│    │        │              │號前            │        │車，竊取其所有之官校課本刑法書│
│    │        │              │                │        │本、工具袋、玉珠1條、零錢百餘 │
│    │        │              │                │        │元                            │
├──┼────┼───────┼────────┼────┼───────────────┤
│ 3  │ｘ○○  │90年1 月22日前│高雄縣林園鄉某路│心想室成│以Ｔ型扳手竊取心想室成實業有限│
│    │        │之某日        │旁              │實業有限│公司所有之車牌號碼為ＷＥ－７４│
│    │        │              │                │公司    │１６號自小客車車牌兩面，將之懸│
│    │        │              │                │        │掛在原車牌號碼ＶＣ－３３７０號│
│    │        │              │                │        │之自小客車上                  │
├──┼────┼───────┼────────┼────┼───────────────┤
│ 4  │ｘ○○  │90年1月3日22時│高雄縣林園鄉鳳林│嘉連營造│持Ｔ型六角扳手竊取嘉連營造有限│
│    │        │許            │路與沿海路口    │有限公司│公司所有之車牌號碼為ＣＡ－０６│
│    │        │              │                │        │２１號自小客車之車牌兩面，將之│
│    │        │              │                │        │懸掛在原車牌號碼Ｓ７－８３３７│
│    │        │              │                │        │號自小客車上                  │
├──┼────┼───────┼────────┼────┼───────────────┤
│ 5  │ｘ○○  │90年1月7日凌晨│高雄縣大寮鄉過溪│ｒ○○  │以Ｔ型扳手竊取ｒ○○所有之車牌│
│    │        │2 許          │路145之33號前   │        │號碼為ＵＦ－３５６２號自小客車│
│    │        │              │                │        │1 輛                          │
├──┼────┼───────┼────────┼────┼───────────────┤
│ 6  │ｘ○○  │90年1月8日凌晨│高雄縣林園鄉康樂│Ｍ○○  │以丁字起子、扳手、尖嘴鉗子、鑰│
│    │        │2時許         │街34號前        │        │匙竊取Ｍ○○所有之車牌號碼為Ｓ│
│    │        │              │                │        │７－８３３７號自小客車1 輛    │
├──┼────┼───────┼────────┼────┼───────────────┤
│ 7  │ｘ○○  │90年1月17日某 │高雄縣鳳山市中山│宇○○  │以Ｔ型扳手竊取宇○○所有之車輛│
│    │        │時            │東路262巷巷口   │        │號碼為ＶＣ－３３７０號、引擎號│
│    │        │              │                │        │碼為Ａ４Ｅ２８６６０號自小客車│
│    │        │              │                │        │1 輛                          │
├──┼────┼───────┼────────┼────┼───────────────┤
│ 8  │ｘ○○  │90年1月18日9時│高雄縣鳳山市中崙│Ｓ○○  │以Ｔ型扳手竊取Ｓ○○所有之車牌│
│    │        │許            │二路575巷巷口   │        │號碼為ＸＹ－３７２２號車輛乙部│
│    │        │              │                │        │，並竊取車內物品ＸＹ－３７２２│
│    │        │              │                │        │保險卡、行車執照各1 張、台南區│
│    │        │              │                │        │中小企業銀行匯款單2 張、新台幣│
│    │        │              │                │        │70餘元                        │
├──┼────┼───────┼────────┼────┼───────────────┤
│ 9  │ｘ○○  │90年1月20日凌 │高雄縣仁武鄉澄合│ｗ○○  │持Ｔ型扳手撬開ｗ○○所有之車牌│
│    │        │晨4時10分許   │街211號前       │        │號碼Ｅ３－６９３３號車輛，竊取│
│    │        │              │                │        │其支票存簿1 本、漢神禮卷8 張、│
│    │        │              │                │        │眼鏡1 付、玉配1 塊、鑰匙6 支  │
├──┼────┼───────┼────────┼────┼───────────────┤
│10  │ｘ○○  │90年1月22     │高雄縣鳥松鄉大智│ｈ○○  │以Ｔ型扳手撬壞車門（毀損部份未│
│    │        │日凌晨3時許   │路17號前        │        │據告訴）竊取ｈ○○所有之汽車用│
│    │        │              │                │        │ＶＣＤ 1 部                   │
├──┼────┼───────┼────────┼────┼───────────────┤
│11  │ｘ○○  │90年1月間某日 │高雄縣林園鄉五福│Ｐ○○  │以六角扳手撬開Ｐ○○所有之車牌│
│    │        │              │路62號前        │        │號碼為ＡＬ－８５９８號車輛，竊│
│    │        │              │                │        │取其ＡＬ８５９８號汽車保險卡、│
│    │        │              │                │        │海上救生員證、汽車材料簽單1 本│
│    │        │              │                │        │、硬幣200元                   │
├──┼────┼───────┼────────┼────┼───────────────┤
│12  │ｘ○○  │91年3 月1 日12│高雄縣大寮鄉潮寮│Ｔ○○  │以每趟3 千元代價僱用不知情吊車│
│    │曹祐豪  │時許          │村潮寮路163號前 │        │司機張騰仁，駕駛車牌號碼為ＷＤ│
│    │張簡金柱│              │                │        │－６８０號吊卡車，將Ｔ○○所有│
│    │不詳姓名│              │                │        │之鋼板、鋼管，以吊鉤吊至車上竊│
│    │成年男子│              │                │        │取得手，曹佑豪、張簡金柱、不詳│
│    │        │              │                │        │姓名成年男子則先後駕駛號碼為Ｙ│
│    │        │　　　        │                │        │Ｔ－３５７號及ＺＨ－３８３號營│
│    │        │              │                │        │業用自小客車、ｘ○○則乘坐該吊│
│    │        │              │                │        │卡車或騎乘車號不詳之機車至現場│
│    │        │              │                │        │把風                          │
├──┼────┼───────┼────────┼────┼───────────────┤
│13  │同上    │91 年3 月2 日9│高雄縣大寮鄉潮寮│同上    │同上                          │
│    │        │時許          │村潮寮路163號前 │        │                              │
├──┼────┼───────┼────────┼────┼───────────────┤
│14  │同上    │91年3 月2 日11│高雄縣潮寮村潮寮│同上    │同上                          │
│    │        │時許          │路163號前       │        │                              │
├──┼────┼───────┼────────┼────┼───────────────┤
│15  │同上    │91年3 月2 日17│高雄縣潮寮村潮寮│同上    │同上                          │
│    │        │時許          │路163號前       │        │                              │
├──┼────┼───────┼────────┼────┼───────────────┤
│16  │同上    │91年3 月4 日12│高雄縣潮寮村潮寮│同上    │同上                          │
│    │        │時許          │路163號前       │        │                              │
├──┼────┼───────┼──────┬─┼────┼───────────────┤
│17  │ｘ○○  │90年4 月26日7 │高雄縣大寮鄉過溪│ａ○○  │佩戴手套，以Ｔ型扳手及小鋼鋸竊│
│    │        │許            │村過溪路5之17號 │        │取ａ○○車號ＵＺ－７２１２號自│
│    │        │              │樓下            │        │小客車                        │
├──┼────┼───────┼────────┼────┼───────────────┤
│18  │ｘ○○  │91年5 月8 日25│高雄市小港區大坪│Ｆ○○  │趁Ｆ○○所有車號ＹＬ－１４４５│
│    │        │分許          │頂路旁          │        │號自小客車（該車業於91年4月1日│
│    │        │              │                │        │在高雄市○○路遭竊）車內鑰匙未│
│    │        │              │                │        │拔離之際竊取之                │
└──┴────┴───────┴────────┴────┴───────────────┘
附表2：
┌──┬────────────┬────────┐
│編號│ 應沒收之物             │  數量          │
├──┼────────────┼────────┤
│1   │ Ｔ型扳手               │  2 支          │
├──┼────────────┼────────┤
│2   │ 小鋼鋸                 │  1 支          │
├──┼────────────┼────────┤
│3   │ 手套                   │  1 雙          │
├──┼────────────┼────────┤
│4   │ 螺絲起子               │  3 支          │
├──┼────────────┼────────┤
│5   │ 扳手                   │  9 支          │
├──┼────────────┼────────┤
│6   │ 鉗子                   │  2 支          │
├──┼────────────┼────────┤
│7   │ 尖嘴鉗子               │  2 支          │
├──┼────────────┼────────┤
│8   │ 鋸子                   │  1 支          │
├──┼────────────┼────────┤
│9   │ 鑰匙                   │  2 支          │
├──┼────────────┼────────┤
│10  │ 丁字起子               │  5 支          │
└──┴────────────┴────────┘
附表3：
┌──┬───┬────┬─────┬────┬──────────┬─────┬──────┬─────┐
│編號│行為人│犯罪時間│犯罪地點  │被害人  │犯罪手法            │收受贓款之│勒索時間    │發話號碼  │
│    │      │        │          │        │                    │帳戶帳號  │、金額     ├─────┤
│    │      │        │          │        │                    │          │            │收話號碼  │
├──┼───┼────┼─────┼────┼──────────┼─────┼──────┼─────┤
│ 1  │ｘ○○│91年11月│高雄縣鳳山│ｉ○○  │以Ｔ型扳手及六角型Ｌ│陳永裕    │當日16時30分│          │
│    │陳永裕│19日16時│市○○路45│        │扳手竊取ｉ○○所有之│三庄郵局  │許後某時    ├─────┤
│    │      │30分    │之16號前之│        │車牌號碼為ZL-7937號 │0000000   │2萬元       │0000000000│
│    │      │        │斜對面路邊│        │自小客車1 輛        │0000000   │            │          │
├──┼───┼────┼─────┼────┼──────────┼─────┼──────┼─────┤
│ 2  │ｘ○○│91年12月│高雄市前鎮│韓麗秋  │以Ｔ型扳手及六角型Ｌ│陳永裕    │翌日9時許   │          │
│    │陳永裕│3日17時 │區○○○路│        │扳手竊取韓麗秋所有之│三庄郵局  │1萬元       │          │
│    │      │40分    │23號前    │        │車牌號碼為ZD-7185號 │0000000   │            ├─────┤
│    │      │        │          │        │自小客車1 輛        │0000000   │            │00-0000000│
├──┼───┼────┼─────┼────┼──────────┼─────┼──────┼─────┤
│ 3  │ｘ○○│91年12月│高雄縣鳳山│張夜坤  │以Ｔ型扳手及六角型Ｌ│陳永裕    │翌日11時30分│          │
│    │陳永裕│4日16時 │市○○街  │        │扳手竊取張夜坤所有之│三庄郵局  │許          ├─────┤
│    │      │許      │201巷內路 │        │車牌號碼為E3-2103號 │0000000   │5千元       │00-0000000│
│    │      │        │旁        │        │自小客車1 輛        │0000000   │            │          │
├──┼───┼────┼─────┼────┼──────────┼─────┼──────┼─────┤
│ 4  │ｘ○○│91年12月│高雄縣林園│吳文清  │以Ｔ型扳手及六角型Ｌ│陳永裕    │翌日8時許   │          │
│    │陳永裕│8日18時 │鄉後庄村民│        │扳手竊取吳文清所有之│三庄郵局  │6千元       ├─────┤
│    │      │許      │興街旁    │        │車牌號碼為Z3-5798號 │0000000   │            │00-0000000│
│    │      │        │          │        │自小客車1 輛        │0000000   │            │          │
├──┼───┼────┼─────┼────┼──────────┼─────┼──────┼─────┤
│ 5  │ｘ○○│91年12月│高雄縣大寮│良達科技│以Ｔ型扳手及六角型Ｌ│陳永裕    │當日11時許後│          │
│    │陳永裕│9日11時 │鄉○○○街│公司    │扳手竊取良達科技公司│三庄郵局  │某時        ├─────┤
│    │      │許      │27號      │        │有之車牌號碼為D9-421│0000000   │2萬元       │0000000000│
│    │      │        │          │        │8號營業用小貨車1 輛 │0000000   │            │          │
├──┼───┼────┼─────┼────┼──────────┼─────┼──────┼─────┤
│ 6  │ｘ○○│91年12月│高雄縣大發│林冬慕  │以Ｔ型扳手及六角型Ｌ│陳永裕    │當日12時許  │          │
│    │陳永裕│10日10時│工業區裡路│        │扳手竊取林冬慕所有之│三庄郵局  │1萬元       ├─────┤
│    │      │許      │邊        │        │車牌號碼為YN-9873號 │0000000   │            │0000000000│
│    │      │        │          │        │自小貨車1 輛        │0000000   │            │          │
├──┼───┼────┼─────┼────┼──────────┼─────┼──────┼─────┤
│ 7  │ｘ○○│91年12月│高雄縣大發│Ｄ○○  │以Ｔ型扳手及六角型Ｌ│陳永裕    │當日16時許後│          │
│    │陳永裕│11日16時│工業區大有│（和奇工│扳手竊取Ｄ○○所有之│三庄郵局  │某時        ├─────┤
│    │      │許      │一街旁    │程有限公│車牌號碼為E3-3739號 │0000000   │6千元       │0000000000│
│    │      │        │          │司）    │自小貨車1 輛        │0000000   │            │          │
├──┼───┼────┼─────┼────┼──────────┼─────┼──────┼─────┤
│ 8  │ｘ○○│91年12月│高雄市小港│壬○○  │以Ｔ型扳手及六角型Ｌ│陳永裕    │當日13時30分│0000000000│
│    │陳永裕│12日11時│區高松加油│        │扳手竊取壬○○所有之│三庄郵局  │許          ├─────┤
│    │      │許      │站對面之產│        │車牌號碼為9M-8582號 │0000000   │2萬元       │00-0000000│
│    │      │        │業道路前  │        │自小客車1 輛        │0000000   │            │0000000000│
├──┼───┼────┼─────┼────┼──────────┼─────┼──────┼─────┤
│ 9  │ｘ○○│91年12月│高雄縣鳥松│亥○○  │以Ｔ型扳手及六角型Ｌ│陳永裕    │當日17時50分│0000000000│
│    │陳永裕│14日17時│鄉登發國小│        │扳手竊取亥○○所有之│三庄郵局  │許          ├─────┤
│    │      │許      │旁        │        │車牌號碼為ZB-3248號 │0000000   │1萬5千元    │0000000000│
│    │      │        │          │        │自小貨車1 輛        │0000000   │            │          │
├──┼───┼────┼─────┼────┼──────────┼─────┼──────┼─────┤
│ 10 │ｘ○○│91年12月│屏東縣竹田│鐘享華  │以Ｔ型扳手及六角型Ｌ│陳永裕    │當日15時30分│0000000000│
│    │陳永裕│16日14時│鄉6 巷村新│        │扳手竊取鐘享華所有之│三庄郵局  │許          ├─────┤
│    │      │許      │亞建設公司│        │車牌號碼為D8-6705號 │0000000   │7千元       │0000000000│
│    │      │        │內        │        │自小貨車1 輛        │0000000   │            │          │
├──┼───┼────┼─────┼────┼──────────┼─────┼──────┼─────┤
│ 11 │ｘ○○│91年12月│高雄縣鳳山│Ｙ○○  │以Ｔ型扳手及六角型Ｌ│陳永裕    │當日16時30分│0000000000│
│    │陳永裕│18日13時│市○○○路│        │扳手竊取Ｙ○○所有（│三庄郵局  │許          │          │
│    │      │30分許  │32巷1號旁 │        │黃金柱使用）之車牌號│0000000   │5千元       ├─────┤
│    │      │        │          │        │碼為E2-6763號自小貨 │0000000   │            │          │
│    │      │        │          │        │車1 輛              │          │            │00-0000000│
├──┼───┼────┼─────┼────┼──────────┼─────┼──────┼─────┤
│ 12 │ｘ○○│91年12月│高雄縣仁武│戌○○  │以Ｔ型扳手及六角型Ｌ│陳永裕    │當日15時40分│0000000000│
│    │陳永裕│20日12時│鄉仁武工業│        │扳手竊取戌○○所有之│三庄郵局  │許          ├─────┤
│    │      │40分許  │區○○○路│        │車牌號碼為D9-0218號 │0000000   │2萬元       │0000000000│
│    │      │        │旁        │        │自小貨車1 輛        │0000000   │            │          │
├──┼───┼────┼─────┼────┼──────────┼─────┼──────┼─────┤
│ 13 │ｘ○○│91年12月│高雄縣仁武│己○○  │以Ｔ型扳手及六角型Ｌ│陳永裕    │當日22時許  │          │
│    │陳永裕│21日18時│鄉仁和里仁│        │扳手竊取己○○所有之│三庄郵局  │1萬元       ├─────┤
│    │      │許      │忠五街前路│        │車牌號碼為ZB-3522號 │0000000   │            │0000000000│
│    │      │        │旁        │        │自小貨車1 輛        │0000000   │            │          │
├──┼───┼────┼─────┼────┼──────────┼─────┼──────┼─────┤
│ 14 │ｘ○○│91年12月│高雄市小港│ｅ○○○│以Ｔ型扳手及六角型Ｌ│陳永裕    │當日17時許後│          │
│    │陳永裕│23日17時│區○○街口│        │扳手竊取ｅ○○○所有│三庄郵局  │某時        ├─────┤
│    │      │許      │          │        │之車牌號碼為ZE-5919 │0000000   │1萬元       │00-0000000│
│    │      │        │          │        │號自小貨車1 輛      │0000000   │            │          │
├──┼───┼────┼─────┼────┼──────────┼─────┼──────┼─────┤
│ 15 │ｘ○○│91年12月│高雄市小港│ｋ○○  │以Ｔ型扳手及六角型Ｌ│陳永裕    │當日14時30分│          │
│    │陳永裕│25日14時│區○○街  │        │扳手竊取ｋ○○所有之│三庄郵局  │許          ├─────┤
│    │      │許      │344號前   │        │車牌號碼為ZC-3670號 │0000000   │8千元       │0000000000│
│    │      │        │          │        │自小貨車1 輛        │0000000   │            │          │
├──┼───┼────┼─────┼────┼──────────┼─────┼──────┼─────┤
│ 16 │ｘ○○│91年12月│高雄縣大寮│丙○○  │以Ｔ型扳手及六角型Ｌ│陳永裕    │當日16時許  │0000000000│
│    │陳永裕│25日16時│鄉○○路二│        │扳手竊取丙○○所有之│三庄郵局  │7,500元     ├─────┤
│    │      │許      │段856號門 │        │車牌號碼為ZJ-9436號 │0000000   │(當日匯4,500│          │
│    │      │        │前        │        │自小貨車1 輛        │0000000   │元，次(26)日│0000000000│
│    │      │        │          │        │                    │          │匯3千元)    │          │
├──┼───┼────┼─────┼────┼──────────┼─────┼──────┼─────┤
│ 17 │ｘ○○│91年12月│高雄縣鳳山│ｔ○○  │以Ｔ型扳手及六角型Ｌ│陳永裕    │當日11時許  │          │
│    │陳永裕│26日10時│市鳳陽市場│        │扳手竊取ｔ○○所有之│三庄郵局  │1萬元       ├─────┤
│    │      │許      │停車場內  │        │車牌號碼為7M-3832號 │0000000   │            │00-0000000│
│    │      │        │          │        │自小貨車1 輛        │0000000   │            │          │
├──┼───┼────┼─────┼────┼──────────┼─────┼──────┼─────┤
│ 18 │ｘ○○│91年12月│高雄縣林園│ｖ○○  │以Ｔ型扳手及六角型Ｌ│          │同月27日某時│0000000000│
│    │陳永裕│25日18時│鄉○○街  │        │扳手竊取ｖ○○所有之│          │5千元       ├─────┤
│    │      │許      │36號前    │        │車牌號碼為P4-3091號 │          │（未匯款）  │00-0000000│
│    │      │        │          │        │自小客車1 輛        │          │            │          │
├──┼───┼────┼─────┼────┼──────────┼─────┼──────┼─────┤
│ 19 │ｘ○○│91年12月│高雄縣鳳山│丑○○  │以Ｔ型扳手及六角型Ｌ│陳永裕    │當日13時30分│          │
│    │陳永裕│27日13時│市誠智里灣│        │扳手竊取丑○○所有之│三庄郵局  │許          ├─────┤
│    │      │許      │頭北巷33號│        │車牌號碼為YU-5450號 │0000000   │1萬元       │0000000000│
│    │      │        │前        │        │自小貨車1 輛        │0000000   │            │          │
├──┼───┼────┼─────┼────┼──────────┼─────┼──────┼─────┤
│ 20 │ｘ○○│91年12月│高雄縣大社│ｊ○○  │以Ｔ型扳手及六角型Ｌ│陳永裕    │當日14時許  │0000000000│
│    │陳永裕│30日9時 │鄉鐵工廠旁│        │扳手竊取ｊ○○所有之│三庄郵局  │1萬元       ├─────┤
│    │      │許      │          │        │車牌號碼為VW-4608號 │0000000   │            │00-0000000│
│    │      │        │          │        │自小貨車1 輛        │0000000   │            │          │
├──┼───┼────┼─────┼────┼──────────┼─────┼──────┼─────┤
│ 21 │ｘ○○│91年12月│高雄縣大寮│ｓ○○  │以Ｔ型扳手及六角型Ｌ│陳永裕    │當日13時許  │0000000000│
│    │陳永裕│31日12時│鄉○○路旁│        │扳手竊取ｓ○○所有之│三庄郵局  │1萬5千元    ├─────┤
│    │      │40分許  │          │        │車牌號碼為6H-1328號 │0000000   │            │0000000000│
│    │      │        │          │        │自小貨車1 輛        │0000000   │            │          │
├──┼───┼────┼─────┼────┼──────────┼─────┼──────┼─────┤
│ 22 │ｘ○○│92年1月 │高雄縣大寮│宙○○  │以Ｔ型扳手及六角型Ｌ│謝雅玲    │當日22時許  │          │
│    │陳永裕│1日18時 │鄉山頂村鳳│        │扳手竊取宙○○所有之│台東企銀  │6千元       ├─────┤
│    │      │許      │林三路752 │        │車牌號碼為6K-9087號 │000000000 │            │0000000000│
│    │      │        │號前      │        │自小貨車1 輛        │00000000  │            │0000000000│
│    │      │        │          │        │                    │          │            │0000000000│
├──┼───┼────┼─────┼────┼──────────┼─────┼──────┼─────┤
│ 23 │ｘ○○│92年1月 │高雄縣鳳山│Ｎ○○  │以Ｔ型扳手及六角型Ｌ│陳永裕    │當日14時10分│          │
│    │陳永裕│2日12時 │市○○路旁│        │扳手竊取Ｎ○○所有之│三庄郵局  │許          ├─────┤
│    │      │許      │          │        │車牌號碼為E4-4746號 │0000000   │1萬元       │00-0000000│
│    │      │        │          │        │自小貨車1 輛        │0000000   │            │          │
├──┼───┼────┼─────┼────┼──────────┼─────┼──────┼─────┤
│ 24 │ｘ○○│92年1月 │高雄縣鳳山│Ｖ○○  │以Ｔ型扳手及六角型Ｌ│陳永裕    │當日15時許  │          │
│    │陳永裕│3日14時 │市○○○路│        │扳手竊取Ｖ○○所有之│三庄郵局  │1萬2千元    ├─────┤
│    │      │許      │165號前   │        │車牌號碼為P4-5725號 │0000000   │            │0000000000│
│    │      │        │          │        │自小貨車1 輛        │0000000   │            │          │
├──┼───┼────┼─────┼────┼──────────┼─────┼──────┼─────┤
│ 25 │ｘ○○│92年1月 │高雄市小港│ｍ○○  │以Ｔ型扳手及六角型Ｌ│陳永裕    │翌日9時許   │0000000000│
│    │陳永裕│3日15時 │區孔宅里東│        │扳手竊取ｍ○○所有之│三庄郵局  │3千元       ├─────┤
│    │      │30分許  │昇街停車場│        │車牌號碼為YP-8832號 │0000000   │            │00-0000000│
│    │      │        │內        │        │自小貨車1 輛        │0000000   │            │          │
├──┼───┼────┼─────┼────┼──────────┼─────┼──────┼─────┤
│ 26 │ｘ○○│92年1月 │高雄縣大寮│Ｕ○○  │以Ｔ型扳手及六角型Ｌ│陳永裕    │同月5日8時許│0000000000│
│    │陳永裕│3日15時 │鄉○○路  │        │扳手竊取Ｕ○○所有之│三庄郵局  │3千元       ├─────┤
│    │      │30分許  │237號前   │        │車牌號碼為ZB-8779號 │0000000   │            │0000000000│
│    │      │        │          │        │自小貨車1 輛        │0000000   │            │          │
├──┼───┼────┼─────┼────┼──────────┼─────┼──────┼─────┤
│ 27 │ｘ○○│92年1月 │高雄縣鳳山│丁○○  │以Ｔ型扳手及六角型Ｌ│陳永裕    │當日13時30分│0000000000│
│    │陳永裕│4日13時 │市○○路與│        │扳手竊取丁○○所有之│三庄郵局  │許          ├─────┤
│    │      │許      │文昌路口  │        │車牌號碼為ZE-5402號 │0000000   │7千元       │0000000000│
│    │      │        │          │        │自小貨車1 輛        │0000000   │            │          │
├──┼───┼────┼─────┼────┼──────────┼─────┼──────┼─────┤
│ 28 │ｘ○○│92年1月 │高雄縣大寮│戊○○  │夜間以Ｔ型扳手及六角│陳永裕    │當日21時許  │0000000000│
│    │陳永裕│7日3時  │鄉○○○路│        │型Ｌ扳手竊取戊○○所│三庄郵局  │2,500元     ├─────┤
│    │      │許      │247巷68號 │        │有之車牌號碼為J7-704│0000000   │            │0000000000│
│    │      │        │旁        │        │0號自小貨車1 輛     │0000000   │            │          │
├──┼───┼────┼─────┼────┼──────────┼─────┼──────┼─────┤
│ 29 │ｘ○○│92年1月 │高雄縣鳳山│寅○○  │以Ｔ型扳手及六角型Ｌ│謝雅玲    │當日14時30分│0000000000│
│    │陳永裕│8日12時 │市○○路旁│        │扳手竊取寅○○所有之│台東企銀  │許          ├─────┤
│    │      │許      │          │        │車牌號碼為D4-2150號 │000000000 │1萬5千元    │0000000000│
│    │      │        │          │        │自小貨車1 輛        │0000000   │            │          │
├──┼───┼────┼─────┼────┼──────────┼─────┼──────┼─────┤
│ 30 │ｘ○○│92年1月 │高雄縣鳳山│Ｇ○○  │以Ｔ型扳手及六角型Ｌ│          │當日16時許  │0000000000│
│    │陳永裕│10日15  │市○○○街│        │扳手竊取Ｇ○○所有之│          │（未匯款）  ├─────┤
│    │      │時許    │125巷路   │        │車牌號碼為YQ-3397號 │          │            │0000000000│
│    │      │        │          │        │自小貨車1 輛        │          │            │          │
├──┼───┼────┼─────┼────┼──────────┼─────┼──────┼─────┤
│ 31 │ｘ○○│92年1月 │高雄市小港│ｏ○○  │以Ｔ型扳手及六角型Ｌ│謝雅玲    │翌日8時許   │0000000000│
│    │陳永裕│10日16  │區桂林里桂│        │扳手竊取ｏ○○所有之│台東企銀  │6千元       │          │
│    │      │時許    │陽路149巷 │        │車牌號碼為YZ-3898號 │000000000 │            ├─────┤
│    │      │        │3弄路口   │        │自小貨車1 輛        │0000000   │            │0000000000│
│    │      │        │          │        │                    │陳永裕    │5千元       │          │
│    │      │        │          │        │                    │三庄郵局  │            │          │
│    │      │        │          │        │                    │0000000   │            │          │
│    │      │        │          │        │                    │0000000   │            │          │
├──┼───┼────┼─────┼────┼──────────┼─────┼──────┼─────┤
│ 32 │ｘ○○│92年1月 │高雄市小港│ｕ○○  │以Ｔ型扳手及六角型Ｌ│陳永裕    │翌日21時許  │          │
│    │陳永裕│12日8時 │區○○路旁│        │扳手竊取ｕ○○所有之│三庄郵局  │1萬元       ├─────┤
│    │      │許      │          │        │車牌號碼為8S-1039號 │0000000   │            │00-0000000│
│    │      │        │          │        │自小貨車1 輛        │0000000   │            │          │
├──┼───┼────┼─────┼────┼──────────┼─────┼──────┼─────┤
│ 33 │ｘ○○│92年1月 │高雄市小港│Ｗ○○  │以Ｔ型扳手及六角型Ｌ│陳永裕    │當日20時許  │0000000000│
│    │陳永裕│12日12  │區夏莊里夏│        │扳手竊取Ｗ○○（車主│三庄郵局  │6千元       │          │
│    │      │時前某  │莊二街內路│        │為陳玟錡）持有之車牌│0000000   │            ├─────┤
│    │      │時許    │旁        │        │號碼為3R-6395號自小 │0000000   │            │00-0000000│
│    │      │        │          │        │貨車1 輛            │          │            │          │
├──┼───┼────┼─────┼────┼──────────┼─────┼──────┼─────┤
│ 34 │ｘ○○│92年1月 │高雄市小港│Ｒ○○  │以Ｔ型扳手及六角型Ｌ│陳永裕    │當日9時許   │0000000000│
│    │陳永裕│13日8時 │區○○街  │        │扳手竊取Ｒ○○所有之│三庄郵局  │1萬元       ├─────┤
│    │      │許      │170號前   │        │車牌號碼為YV-3038號 │0000000   │            │0000000000│
│    │      │        │          │        │自小貨車1 輛        │0000000   │            │          │
├──┼───┼────┼─────┼────┼──────────┼─────┼──────┼─────┤
│ 35 │ｘ○○│92年1月 │高雄縣林園│ｎ○○  │以Ｔ型扳手及六角型Ｌ│陳永裕    │當日13時30分│0000000000│
│    │陳永裕│13日12  │鄉昭明村鳳│        │扳手竊取ｎ○○所有之│三庄郵局  │許          ├─────┤
│    │      │時許    │林一路路邊│        │車牌號碼為ZL-4350號 │0000000   │2萬元       │0000000000│
│    │      │        │          │        │自小貨車1 輛        │0000000   │            │          │
├──┼───┼────┼─────┼────┼──────────┼─────┼──────┼─────┤
│ 36 │ｘ○○│92年1月 │高雄市前鎮│午○○  │以Ｔ型扳手及六角型Ｌ│謝雅玲    │當日15時許  │0000000000│
│    │陳永裕│13日14  │區○○路路│        │扳手竊取午○○持有之│台東企銀  │1萬5千元    ├─────┤
│    │      │時許    │旁        │        │車牌號碼為7M-6562號 │000000000 │            │00-0000000│
│    │      │        │          │        │自小貨車1 輛        │0000000   │            │0000000000│
├──┼───┼────┼─────┼────┼──────────┼─────┼──────┼─────┤
│ 37 │ｘ○○│92年1月 │高雄縣大寮│Ｂ○○  │以Ｔ型扳手及六角型Ｌ│謝雅玲    │當日19時30分│          │
│    │陳永裕│13日17  │鄉山頂村青│        │扳手竊取Ｂ○○所有之│台東企銀  │許          ├─────┤
│    │      │時許    │雲街35號前│        │車牌號碼為N9-5235號 │000000000 │5千元       │0000000000│
│    │      │        │          │        │自小貨車1 輛        │0000000   │            │          │
├──┼───┼────┼─────┼────┼──────────┼─────┼──────┼─────┤
│ 38 │ｘ○○│92年1月 │高雄市三民│辰○○  │夜間以Ｔ型扳手及六角│陳永裕    │當日14時許  │0000000000│
│    │陳永裕│16日6時 │區○○街口│        │型Ｌ扳手竊取辰○○所│三庄郵局  │7千元       ├─────┤
│    │      │許      │          │        │有之車牌號碼為YI-614│0000000   │            │00-0000000│
│    │      │        │          │        │2號自小貨車1 輛     │0000000   │            │00-0000000│
│    │      │        │          │        │                    │          │            │0000000000│
├──┼───┼────┼─────┼────┼──────────┼─────┼──────┼─────┤
│ 39 │ｘ○○│92年1月 │高雄市小港│ｄ○○  │以Ｔ型扳手及六角型Ｌ│謝雅玲    │當日14時許  │0000000000│
│    │陳永裕│18日12  │區高松市場│        │扳手竊取ｄ○○所有之│台東企銀  │2萬5千元    ├─────┤
│    │      │時許    │停車場內  │        │車牌號碼為D8-6486號 │000000000 │            │00-0000000│
│    │      │        │          │        │自小貨車1 輛        │0000000   │            │          │
├──┼───┼────┼─────┼────┼──────────┼─────┼──────┼─────┤
│ 40 │ｘ○○│92年1月 │高雄縣鳳山│Ｈ○○  │以Ｔ型扳手及六角型Ｌ│陳永裕    │當日15時許  │0000000000│
│    │陳永裕│20日13  │市○○○路│        │扳手竊取Ｈ○○所有之│三庄郵局  │1萬5千元    ├─────┤
│    │      │時許    │451號地下 │        │車牌號碼為S7-7903號 │0000000   │            │0000000000│
│    │      │        │停車場    │        │自小貨車1 輛        │0000000   │            │          │
├──┼───┼────┼─────┼────┼──────────┼─────┼──────┼─────┤
│ 41 │ｘ○○│92年1月 │屏東縣萬丹│申○○  │以Ｔ型扳手及六角型Ｌ│陳永裕    │翌日7時許   │0000000000│
│    │陳永裕│22日14  │鄉水泉村萬│        │扳手竊取申○○所有之│三庄郵局  │2萬元       ├─────┤
│    │      │時30分  │新路1248號│        │車牌號碼為8M-4000號 │0000000   │            │00-0000000│
│    │      │許      │旁        │        │自小貨車1 輛        │0000000   │            │          │
├──┼───┼────┼─────┼────┼──────────┼─────┼──────┼─────┤
│ 42 │ｘ○○│92年1月 │高雄縣大寮│Ｑ○○  │以Ｔ型扳手及六角型Ｌ│陳永裕    │翌日7時30分 │0000000000│
│    │陳永裕│23日17  │鄉○○路大│        │扳手竊取Ｑ○○所有之│三庄郵局  │許          ├─────┤
│    │      │時30分  │發黃昏市場│        │車牌號碼為9M-3362號 │0000000   │2萬5千元    │0000000000│
│    │      │許      │旁        │        │自小貨車1 輛        │0000000   │            │          │
├──┼───┼────┼─────┼────┼──────────┼─────┼──────┼─────┤
│ 43 │ｘ○○│92年1月 │高雄市小港│癸○○  │以Ｔ型扳手及六角型Ｌ│陳永裕    │同月26日9時 │0000000000│
│    │陳永裕│25日17  │區○○路旁│        │扳手竊取癸○○所有之│三庄郵局  │許          ├─────┤
│    │      │時許    │          │        │車牌號碼為E3-1425號 │0000000   │3千元       │00-0000000│
│    │      │        │          │        │自小貨車1 輛        │0000000   │            │0000000000│
├──┼───┼────┼─────┼────┼──────────┼─────┼──────┼─────┤
│ 44 │ｘ○○│92年1月 │高雄縣大寮│玄○○  │以Ｔ型扳手及六角型Ｌ│陳永裕    │當日16時許  │          │
│    │陳永裕│27日14  │鄉○○路二│        │扳手竊取玄○○所有之│三庄郵局  │3萬元       ├─────┤
│    │      │時許    │段286之2號│        │車牌號碼為8S-2618號 │0000000   │            │00-0000000│
│    │      │        │          │        │自小貨車1 輛        │0000000   │            │          │
├──┼───┼────┼─────┼────┼──────────┼─────┼──────┼─────┤
│ 45 │      │92年1月 │高雄縣鳳山│Ｊ○○  │以Ｔ型扳手及六角型Ｌ│陳永裕    │當日22時許  │0000000000│
│    │      │28日16  │市中榮里中│        │扳手竊取Ｊ○○所有之│三庄郵局  │2萬元       ├─────┤
│    │      │時許    │崙路660巷 │        │車牌號碼為Y9-2005號 │0000000   │            │0000000000│
│    │      │        │內        │        │自小貨車1 輛        │0000000   │            │          │
├──┼───┼────┼─────┼────┼──────────┼─────┼──────┼─────┤
│ 46 │ｘ○○│92年1月 │高雄縣大寮│地○○  │以Ｔ型扳手及六角型Ｌ│陳永裕    │當日23時30分│0000000000│
│    │陳永裕│28日17  │鄉中興村萬│        │扳手竊取地○○所有之│三庄郵局  │許          ├─────┤
│    │      │時5分許 │丹路產業道│        │車牌號碼為6M-5798號 │0000000   │5千元       │0000000000│
│    │      │        │路上      │        │自小貨車1 輛        │0000000   │            │          │
├──┼───┼────┼─────┼────┼──────────┼─────┼──────┼─────┤
│ 47 │ｘ○○│92年1月 │高雄市小港│Ｚ○○  │以Ｔ型扳手及六角型Ｌ│謝雅玲    │當日16時30分│0000000000│
│    │陳永裕│30日14  │區○○路菜│        │扳手竊取Ｚ○○所有之│台東企銀  │許          ├─────┤
│    │      │時許    │市場旁    │        │車牌號碼為ZC-9055號 │000000000 │3千元       │0000000000│
│    │      │        │          │        │自小貨車1 輛        │0000000   │            │          │
├──┼───┼────┼─────┼────┼──────────┼─────┼──────┼─────┤
│ 48 │ｘ○○│92年2月 │高雄縣大寮│ｑ○○  │以Ｔ型扳手及六角型Ｌ│謝雅玲    │當日22時50分│0000000000│
│    │陳永裕│2日21時 │鄉○○路4 │        │扳手竊取ｑ○○所有之│台東企銀  │許          ├─────┤
│    │      │許      │巷口      │        │車牌號碼為YN-9463號 │000000000 │2萬元       │00-0000000│
│    │      │        │          │        │自小貨車1 輛        │0000000   │            │0000000000│
│    │      │        │          │        │                    │          │            │          │
│    │      │        │          │        │                    │          │            │          │
├──┼───┼────┼─────┼────┼──────────┼─────┼──────┼─────┤
│ 49 │ｘ○○│92年2月 │屏東縣萬丹│ｚ○○  │以Ｔ型扳手及六角型Ｌ│陳永裕    │同月7日8時許│0000000000│
│    │陳永裕│5日6時  │鄉崙頂村崙│        │扳手竊取ｚ○○持有之│三庄郵局  │2萬元       ├─────┤
│    │      │30分許  │頂路490號 │        │車牌號碼為D7-0067號 │0000000   │            │00-0000000│
│    │      │        │前        │        │自小貨車1 輛        │0000000   │            │          │
├──┼───┼────┼─────┼────┼──────────┼─────┼──────┼─────┤
│ 50 │ｘ○○│92年2月 │高雄縣大寮│卯○○  │以Ｔ型扳手及六角型Ｌ│陳永裕    │翌日10時許  │0000000000│
│    │陳永裕│7日22時 │鄉中庄村保│        │扳手竊取卯○○所有之│三庄郵局  │2萬元       ├─────┤
│    │      │許      │德街旁    │        │車牌號碼為YV-2906號 │0000000   │            │0000000000│
│    │      │        │          │        │自小貨車1 輛        │0000000   │            │          │
├──┼───┼────┼─────┼────┼──────────┼─────┼──────┼─────┤
│ 51 │ｘ○○│92年2月 │高雄縣鳥松│Ｃ○○  │以Ｔ型扳手及六角型Ｌ│陳永裕    │當日21時30分│0000000000│
│    │陳永裕│8日15時 │鄉仁美村美│        │扳手竊取Ｃ○○所有之│三庄郵局  │許          ├─────┤
│    │      │許      │山路352號 │        │車牌號碼為ZC-2098號 │0000000   │4萬元       │00-0000000│
│    │      │        │路旁      │        │自小貨車1 輛        │0000000   │            │          │
├──┼───┼────┼─────┼────┼──────────┼─────┼──────┼─────┤
│ 52 │ｘ○○│92年2月 │高雄市小港│未○○  │以Ｔ型扳手及六角型Ｌ│陳永裕    │翌日8時許   │0000000000│
│    │陳永裕│11日13  │區○○路小│        │扳手竊取未○○所有之│三庄郵局  │8千元       ├─────┤
│    │      │時30分  │港醫院旁  │        │車牌號碼為8H-5771號 │0000000   │            │0000000000│
│    │      │許      │          │        │自小貨車1 輛        │0000000   │            │          │
├──┼───┼────┼─────┼────┼──────────┼─────┼──────┼─────┤
│ 53 │ｘ○○│92年2月 │高雄市小港│ｃ○○  │以Ｔ型扳手及六角型Ｌ│陳永裕    │翌日10時30分│0000000000│
│    │陳永裕│11日15  │區○○街  │        │扳手竊取ｃ○○所有之│三庄郵局  │許          ├─────┤
│    │      │時許    │103號前   │        │車牌號碼為E2-1061號 │0000000   │1萬5千元    │0000000000│
│    │      │        │          │        │自小貨車1 輛        │0000000   │            │          │
├──┼───┼────┼─────┼────┼──────────┼─────┼──────┼─────┤
│ 54 │ｘ○○│92年2月 │高雄縣鳳山│辛○○  │以Ｔ型扳手及六角型Ｌ│陳永裕    │當日15時許  │0000000000│
│    │陳永裕│13日12  │201號路旁 │        │扳手竊取辛○○所有之│三庄郵局  │5千元       ├─────┤
│    │      │時30分  │          │        │車牌號碼為E2-8086號 │0000000   │            │0000000000│
│    │      │許      │          │        │自小貨車1 輛        │0000000   │            │          │
├──┼───┼────┼─────┼────┼──────────┼─────┼──────┼─────┤
│ 55 │ｘ○○│92年2月 │高雄市小港│酉○○  │以Ｔ型扳手及六角型Ｌ│陳永裕    │當日15時許  │0000000000│
│    │陳永裕│14日10  │區店頂里立│        │扳手竊取酉○○所有之│三庄郵局  │3萬元       ├─────┤
│    │      │時15分  │群路二苓國│        │車牌號碼為EL-0793號 │0000000   │            │00-0000000│
│    │      │許      │小對面    │        │自小貨車1 輛        │0000000   │            │          │
├──┼───┼────┼─────┼────┼──────────┼─────┼──────┼─────┤
│ 56 │ｘ○○│92年2月 │高雄縣鳳山│藍健仁  │以Ｔ型扳手及六角型Ｌ│謝雅玲    │同月16日15時│          │
│    │陳永裕│16日10  │市鳳林市場│        │扳手竊取藍健仁所有之│台東企銀  │許          ├─────┤
│    │      │時許    │地下室停車│        │車牌號碼為YV-3129號 │000000000 │1萬元       │00-0000000│
│    │      │        │場        │        │自小貨車1 輛        │0000000   │            │          │
├──┼───┼────┼─────┼────┼──────────┼─────┼──────┼─────┤
│ 57 │ｘ○○│92年2月 │高雄縣鳳山│甲○○  │以Ｔ型扳手及六角型Ｌ│陳永裕    │翌日9時許   │0000000000│
│    │陳永裕│16日13  │市○○○路│        │扳手竊取甲○○所有之│三庄郵局  │1萬元       ├─────┤
│    │      │時10分  │旁        │        │車牌號碼為ZA-0249號 │0000000   │            │00-0000000│
│    │      │許      │          │        │自小貨車1 輛        │0000000   │            │          │
├──┼───┼────┼─────┼────┼──────────┼─────┼──────┼─────┤
│ 58 │ｘ○○│92年2月 │高雄縣鳳山│巳○○  │以Ｔ型扳手及六角型Ｌ│陳永裕    │當日15時許  │0000000000│
│    │陳永裕│17日    │市○○路上│        │扳手竊取巳○○所有之│三庄郵局  │2萬元       ├─────┤
│    │      │12時許  │          │        │車牌號碼為ZI-2716號 │0000000   │            │0000000000│
│    │      │        │          │        │自小貨車1 輛        │0000000   │            │          │
├──┼───┼────┼─────┼────┼──────────┼─────┼──────┼─────┤
│ 59 │ｘ○○│92年2月 │高雄縣大寮│天○○  │以Ｔ型扳手及六角型Ｌ│陳永裕    │當日20時許  │0000000000│
│    │陳永裕│18日15  │鄉水寮村中│        │扳手竊取天○○所有之│三庄郵局  │2萬元       ├─────┤
│    │      │時許    │華140號前 │        │車牌號碼為6K-8550號 │0000000   │            │0000000000│
│    │      │        │          │        │自小貨車1 輛        │0000000   │            │          │
├──┼───┼────┼─────┼────┼──────────┼─────┼──────┼─────┤
│ 60 │ｘ○○│92年2月 │高雄縣九曲│庚○○  │以Ｔ型扳手及六角型Ｌ│陳永裕    │當日19時許  │0000000000│
│    │陳永裕│19日12  │堂火車站附│        │扳手竊取庚○○所有之│三庄郵局  │2萬元       ├─────┤
│    │      │時30分  │近        │        │車牌號碼為ZF-5649號 │0000000   │            │0000000000│
│    │      │許      │          │        │自小貨車1 輛        │0000000   │            │          │
├──┼───┼────┼─────┼────┼──────────┼─────┼──────┼─────┤
│ 61 │ｘ○○│92年2月 │高雄縣大寮│Ｏ○○  │以Ｔ型扳手及六角型Ｌ│陳永裕    │翌日9時許   │          │
│    │陳永裕│21日15  │鄉中庄村工│        │扳手竊取Ｏ○○所有之│三庄郵局  │2萬元       ├─────┤
│    │      │時30分  │商路127號 │        │車牌號碼為E4-8723號 │0000000   │            │0000000000│
│    │      │許      │前        │        │自小貨車1 輛        │0000000   │            │          │
├──┼───┼────┼─────┼────┼──────────┼─────┼──────┼─────┤
│ 62 │ｘ○○│92年2月 │屏東縣內埔│ｇ○○  │以Ｔ型扳手及六角型Ｌ│陳永裕    │當日19時許  │          │
│    │陳永裕│24日17  │鄉內埔市場│        │扳手竊取ｇ○○所有之│三庄郵局  │2萬元       ├─────┤
│    │      │時30分  │內        │        │車牌號碼為8M-6976號 │0000000   │            │00-0000000│
│    │      │許      │          │        │自小貨車1 輛        │0000000   │            │          │
├──┼───┼────┼─────┼────┼──────────┼─────┼──────┼─────┤
│ 63 │ｘ○○│92年3月 │屏東縣和生│子○○  │以Ｔ型扳手及六角型Ｌ│謝雅玲    │當日10時30分│0000000000│
│    │陳永裕│17日9時 │路和生市場│        │扳手竊取子○○所有之│台東企銀  │許          ├─────┤
│    │      │30分許  │內        │        │車牌號碼為6K-5346號 │00000000  │1萬5千元    │以寫信方式│
│    │      │        │          │        │自小貨車1 輛        │0000000   │            │為之      │
├──┼───┼────┼─────┼────┼──────────┼─────┼──────┼─────┤
│ 64 │ｘ○○│92年3月 │高雄縣大寮│ｂ○○  │以Ｔ型扳手及六角型Ｌ│謝雅玲    │翌日6時20分 │          │
│    │陳永裕│27日19  │鄉○○路大│        │扳手竊取ｂ○○所有之│台東企銀  │許          ├─────┤
│    │      │時30分  │寮路口內  │        │車牌號碼為ZH-7110號 │00000000  │5萬元       │0000000000│
│    │      │許      │          │        │自小貨車1 輛        │0000000   │            │          │
├──┼───┼────┼─────┼────┼──────────┼─────┼──────┼─────┤
│ 65 │ｘ○○│92年4月 │高雄縣鳳山│黃○○  │以Ｔ型扳手及六角型Ｌ│謝雅玲    │當日16時許  │          │
│    │陳永裕│11日11  │市善美里善│        │扳手竊取黃○○所有之│台東企銀  │2萬元       ├─────┤
│    │      │時許    │和路停車場│        │車牌號碼為8M-6479號 │000000000 │            │0000000000│
│    │      │        │旁        │        │自小貨車1 輛        │0000000   │            │          │
├──┼───┼────┼─────┼────┼──────────┼─────┼──────┼─────┤
│ 66 │ｘ○○│92年4月 │高雄縣鳳山│張峻森  │以Ｔ型扳手及六角型Ｌ│ｘ○○    │當日20時許  │          │
│    │陳永裕│27日7時 │市○○○路│        │扳手竊取張峻森所有之│高雄企銀  │2萬5千元    ├─────┤
│    │      │許      │鳳農果菜市│        │車牌號碼為ZE-4129號 │00000000  │            │0000000000│
│    │      │        │場地下室內│        │自小貨車1 輛        │201563    │            │          │
├──┼───┼────┼─────┼────┼──────────┼─────┼──────┼─────┤
│ 67 │ｘ○○│92年4月 │高雄縣鳳山│乙○○  │以Ｔ型扳手及六角型Ｌ│ｘ○○    │當日21時30分│          │
│    │陳永裕│27日11  │市○○○路│        │扳手竊取乙○○所有之│高雄企銀  │許          ├─────┤
│    │      │時許    │中正預校對│        │車牌號碼為D5-6143號 │00000000  │2萬元       │0000000000│
│    │      │        │面        │        │自小貨車1 輛        │201563    │            │          │
├──┼───┼────┼─────┼────┼──────────┼─────┼──────┼─────┤
│ 68 │ｘ○○│92年4月 │屏東市和生│周素娥  │以Ｔ型扳手及六角型Ｌ│謝雅玲    │當日15時許  │          │
│    │陳永裕│27日7時 │路和生市場│        │扳手竊取Ａ○○○所有│台東企銀  │3萬元       │          │
│    │      │許      │停車場    │        │之車牌號碼為9M-5319 │000000000 │            ├─────┤
│    │      │        │          │        │號自小貨車1 輛      │0000000   │            │0000000000│
├──┼───┼────┼─────┼────┼──────────┼─────┼──────┼─────┤
│ 69 │ｘ○○│92年5月 │高雄縣鳳山│ｌ○○  │以Ｔ型扳手及六角型Ｌ│謝雅玲    │當日21時及翌│          │
│    │陳永裕│1日12時 │市○○路旁│        │扳手竊取ｌ○○所有之│台東企銀  │日9時許     ├─────┤
│    │      │許      │          │        │車牌號碼為9M-7935號 │000000000 │1萬元       │0000000000│
│    │      │        │          │        │自小貨車1 輛        │0000000   │            │          │
├──┼───┼────┼─────┼────┼──────────┼─────┴──────┴─────┤
│ 70 │ｘ○○│92年5月 │高雄市小港│Ｘ○○  │以Ｔ型扳手及六角型Ｌ│         無                         │
│    │陳永裕│2日7時  │區○○路民│（車主曾│扳手竊取Ｘ○○所有之│                                    │
│    │      │至13時  │義街旁    │宏生）  │車牌號碼為9M-0959號 │                                    │
│    │      │之某時  │          │        │自小貨車1 輛        │                                    │
├──┼───┼────┼─────┼────┼──────────┼──────────────────┤
│ 71 │ｘ○○│92年5月 │屏東市廣東│Ｋ○○○│以Ｔ型扳手及六角型Ｌ│         無                         │
│    │陳永裕│2日9時  │路與勝利東│        │扳手竊取Ｋ○○○所有│                                    │
│    │      │許      │路口      │        │之車牌號碼為9M-7403 │                                    │
│    │      │        │          │        │號自小貨車1 輛      │                                    │
└──┴───┴────┴─────┴────┴──────────┴──────────────────┘
附表4：
┌──┬──────────────┬───────┐
│編號│      應 沒 收 之 物        │   數  量     │
├──┼──────────────┼───────┤
│ 1  │摩托羅拉牌行動電話          │3 支          │
├──┼──────────────┼───────┤
│ 2  │ＳＩＭ卡                    │4枚           │
├──┼──────────────┼───────┤
│ 3  │ｘ○○存摺                  │1 本          │
├──┼──────────────┼───────┤
│ 4  │ｘ○○金融卡                │1 張          │
├──┼──────────────┼───────┤
│ 5  │ｘ○○印章                  │1枚           │
├──┼──────────────┼───────┤
│ 6  │陳永裕印章                  │1 枚          │
├──┼──────────────┼───────┤
│ 7  │自製Ｔ型扳手                │2 支          │
├──┼──────────────┼───────┤
│ 8  │六角Ｌ型扳手                │2支           │
├──┼──────────────┼───────┤
│ 9  │提領贖款所穿著白米色Ｔ恤    │1 件          │
└──┴──────────────┴───────┘
 備註1：摩托羅拉牌行動電話序號分別為000000000000000、
        00000000000000、000000000000000
 備註2：前揭ＳＩＭ卡門號分別為0000000000、0000000000、
        0000000000、0000000000
